臺灣板橋地方法院刑事判決　　　　　　　96年度易字第1483號
公　訴　人　臺灣板橋地方法院檢察署檢察官
被　　　告　甲○○
　　　　　　　　　　（現另案於臺灣雲林第二監獄執行中）
　　　　　　戊○○
　　　　　　　　　　（現另案於臺灣臺北戒治所強制戒治中）
上列被告等因竊盜案件，經檢察官提起公訴（95年度偵字第2695
5 號），本院判決如下：
    主  文
甲○○共同攜帶兇器毀壞門扇竊盜，處有期徒刑捌月，減為有期
徒刑肆月，扣案之鐵鉗壹支、鐵撬壹支、扳手壹支、螺絲起子貳
支均沒收；又共同攜帶兇器毀壞門扇竊盜，處有期徒刑捌月減為
有期徒刑肆月，扣案之鐵鉗壹支、鐵撬壹支、扳手壹支、螺絲起
子貳支均沒收；又共同攜帶兇器毀壞門扇竊盜，處有期徒刑捌月
，減為有期徒刑肆月，扣案之鐵鉗壹支、鐵撬壹支、扳手壹支、
螺絲起子貳支均沒收。應執行有期徒刑拾壹月，扣案之鐵鉗壹支
、鐵撬壹支、扳手壹支、螺絲起子貳支均沒收。
戊○○共同攜帶兇器毀壞門扇竊盜，處有期徒刑壹年，減為有期
徒刑陸月，扣案之鐵鉗壹支、鐵撬壹支、扳手壹支、螺絲起子貳
支均沒收；又共同攜帶兇器毀壞門扇竊盜，處有期徒刑壹年，減
為有期徒刑陸月，扣案之鐵鉗壹支、鐵撬壹支、扳手壹支、螺絲
起子貳支均沒收；又共同攜帶兇器毀壞門扇竊盜，處有期徒刑壹
年，減為有期徒刑陸月，扣案之鐵鉗壹支、鐵撬壹支、扳手壹支
、螺絲起子貳支均沒收。應執行有期徒刑壹年伍月，扣案之鐵鉗
壹支、鐵撬壹支、扳手壹支、螺絲起子貳支均沒收。
    事  實
一、甲○○與戊○○共同基於意圖為自己不法所有之犯意聯絡，
    攜帶渠等所有之客觀上對人之生命、身體、安全構成威脅，
    足供為兇器使用之鐵鉗、鐵撬、扳手各1 支及螺絲起子2 支
    ，並由甲○○騎乘車牌號碼GJA-322 號普通重型機車搭載戊○○，分別為下列之行為：
  (一)於民國95年10月25日上午11時許，由戊○○把風，經甲○○
    以上述等足供為兇器使用之工具破壞大門鐵條之方式，侵入
    丙○○位在臺北縣新店市○○街58巷6 號2 樓之住處（無故
    侵入住宅部分，未據告訴），竊取丙○○所有之黃金首飾1
    批、紅寶石藍寶石戒指各1 個、LED 手電筒1 支、現金新臺
    幣紙鈔共10,000元及50元、5 元、1 元硬幣各1 枚、舊臺幣
    1 元硬幣3 枚、舊臺幣5 角硬幣4 枚、外幣硬幣11枚、馬來
    西亞紙鈔RM1 、RM5 、RM10依序各4 張、2 張、3 張、禮券
    （新光三越百貨公司、阿瘦皮鞋、誠品百貨、諾貝爾圖書禮
    券）等物得逞。
  (二)於95年11月2 日上午10時許，由甲○○把風，經戊○○持上
    開等足供為兇器使用之工具破壞門鎖之方式，侵入丁○○位
    在臺北縣新店市○○街68巷5 號4 樓丁○○之住處（無故侵
    入住宅部分，未據告訴），竊取丁○○所有之黃色購物袋1
    個、香水1 組、印尼幣紙鈔面額20元1 張、新加坡幣銅板53
    .75 元、日幣銅板1,349 元、項鍊金飾約3 兩重、照相機1
    臺、現金3 至4 萬元等物得逞。
  (三)於95年11月3 日上午10時許，由戊○○把風，經甲○○則以
    上開等足供為兇器使用之工具破壞大門鐵條之方式，侵入乙○○位於臺北縣新店市○○路○ 段29巷5 弄1 號3 樓之住處
    （無故侵入住宅部分，未據告訴），竊取乙○○所有之鑽戒
    1 個、旅行支票美金350 元、金手鍊1 條、金戒3 個、金飾
    、翡翠戒子、藍寶石戒子、珍珠戒子各1 個、玉墜2 個、K
    金金鍊2 條、K 金耳環3 對及人民幣1,000 元得逞。
二、嗣經丙○○、丁○○、乙○○發覺遭竊後報警處理，經警方
    調閱上揭各遭竊處所附近之監視錄影器，始循線查悉上情，
    於95年11月15日晚上8 時許，在臺北縣板橋市○○○街102
    巷7 弄7 號前查獲甲○○，再由甲○○帶同警方前往臺北縣
    板橋市○○○街102 巷7 弄7 號4 樓查獲戊○○，並扣得渠
    等所有而供竊盜所用之鐵鉗、鐵撬、扳手各1 支及螺絲起子
    2 支。
三、案經丙○○、丁○○、乙○○訴由臺北縣政府警察局新店分
    局報請臺灣板橋地方法院檢察署檢察官偵查起訴。
    理  由
壹、證據能力方面：
一、刑事訴訟法第159 條第1 項雖規定，被告以外之人於審判外
    之言詞或書面陳述，除法律有規定外，不得作為證據。惟同
    法第159 條之5 明定：「被告以外之人於審判外之陳述，雖
    不符前四條之規定，而經當事人於審判程序同意作為證據，
    法院審酌該言詞陳述或書面陳述作成時之情況，認為適當者
    ，亦得為證據。」、「當事人、代理人或辯護人於法院調查
    證據時，知有第一百五十九條第一項不得為證據之情形，而
    未於言詞辯論終結前聲明異議者，視為有前項之同意。」其
    立法理由在於傳聞證據未經當事人之反對詰問予以核實，乃
    排斥其證據能力。惟當事人如放棄對原供述人之反對詰問權
    ，於審判程序表示同意該等傳聞證據可作為證據，此時，法
    院除認該傳聞證據欠缺適當性外，自可承認其證據能力。又
    當事人、代理人或辯護人於調查證據時，知有刑事訴訟法第
    159 條第1 項不得為證據之情形，卻表示「對於證據調查無
    異議」、「沒有意見」等意思，而未於言詞辯論終結前聲明
    異議者，應視為已有將該等傳聞證據採為證據之同意。經查
    ，被告甲○○、戊○○及檢察官於本院準備程序期日、審判
    期日，對本件之供述證據即：證人即告訴人丙○○、丁○○
    、乙○○於警詢中之指訴、證人丙○○、乙○○、張吾旭（
    丁○○之妻）於偵查中經具結之證述、丙○○、丁○○簽具
    之贓物認領保管單等供述證據，均表示對證據能力不爭執，
    復於審判期日就本院逐一提示之證據於言詞辯論終結前，均
    未就所調查之證據主張有刑事訴訟法第159 條第1 項不得為
    證據之情形，本院審酌上開筆錄、書面作成時並無不當取供
    之情形，亦無證明力過低之瑕疵，認為作為證據亦屬適當，
    揆諸上開說明，此部分經調查之證據，均有證據能力。
二、次按「被告以外之人於偵查中向檢察官所為之陳述，除顯有
    不可信之情況者外，得為證據」，刑事訴訟法第159 條之1
    第2 項定有明文。所謂不可信情況，法院應審酌被告以外之
    人於陳述時之外在環境及情況，例如：陳述時之心理狀況、
    有無受到外力干擾等，以為判斷之依據。查本件證人即被告
    甲○○（就被告戊○○而言，具證人身分），於96年2 月15
    日在檢察官偵訊時，係以證人之身分陳述，其經告以具結義
    務及偽證處罰後，於命證人朗讀結文後具結，有證人結文一
    紙存卷可參（見95年度偵字第26955 號偵查卷宗第131 頁）
    ，其係於負擔偽證罪之處罰心理下證述，並以具結擔保其供
    述之真實性，又無受其他不當外力干擾之情形，況證人即被
    告甲○○在偵查中並無遭違法取供情事，又查無證據足認其
    上開偵查中之證述，有何其他顯不可信之情況，依刑事訴訟
    法第159 條之1 第2 項規定，證人即共同被告林俊敏上開在
    偵查中經具結之證言，就被告戊○○部分，有證據能力。
三、至於監視器翻拍照片21幀，係以監視器拍攝而得有之證物，
    查獲現場照片12幀，係照相機拍攝而得有之證物，並非人之
    陳述，非傳聞證據，與本案事實有自然的關聯性，經查並無
    不得作為證據之限制，自得作為證據。
貳、實體方面：
一、被告甲○○部分：
    上揭被告甲○○所為之犯罪事實，業據被告甲○○於偵查及
    本院審理時均認罪自白，並經證人即告訴人丙○○、丁○○
    、乙○○於警詢中指訴歷歷，復經證人丙○○、乙○○、張
    吾旭於偵查中結證綦詳，又有丙○○、丁○○簽具之贓物認
    領保管單2 件、監視器翻拍照片21幀、查獲現場照片12幀附
    卷可稽，更有被告等所有之鐵鉗、鐵撬、扳手各1 支及螺絲
    起子2 支扣案可證，足認被告甲○○之自白與事實相符，罪
    證明確，犯行已可認定。
二、被告戊○○部分：
    訊據被告戊○○固坦承有於上揭時間與被告甲○○前往上述
    各該地點之事實，惟矢口否認有何竊盜犯行，辯稱：伊不知
    道甲○○要行竊云云。然查：
  (一)丙○○、丁○○、乙○○之住處，於前開所述各時間，分別
    遭人侵入，而有如前所述之財物失竊等情，業據證人即告訴
    人丙○○、丁○○、乙○○於警詢中指訴詳明，並經證人丙○○、乙○○、張吾旭於偵查中結證無訛，又有丙○○、丁○○簽具之贓物認領保管單2 件等附卷足憑，是告訴人丙○○、丁○○、乙○○之住處確均遭人侵入竊取財物情事，足
    可認定。
  (二)證人即被告甲○○於偵查中結證稱：伊與戊○○每次去行竊
    都攜帶同一批工具去的，於95年10月25日、95年11月2 日、
    95年11月3 日三件竊案，都是伊與戊○○去的，警方扣到的
    工具鐵鉗、鐵撬、扳手、螺絲起子是戊○○準備的，竊盜的
    時候都是一人行竊一人把風，其中丁○○之住處那件，就是
    由戊○○進去偷的等語（見本院96年7 月16日就96年2 月15
    日偵訊錄音所作之勘驗筆錄第13至15頁），可見被告甲○○
    、戊○○二人共同行竊之犯行，昭昭明甚。
  (三)被告戊○○會坦承與甲○○於上述時間一同前往告訴人丙○○、丁○○、乙○○住處附近，無非是因渠等進出上開地址
    併肩同行於巷道之身影，已據監視器攝影，並經清楚翻拍成
    照片在卷為證，無從飾卸，惟其仍以並不知當時是去行竊云
    云置辯，但被告戊○○係與甲○○共同行竊等節，業經證人
    即共同被告甲○○於偵查中結證翔實，甲○○於本院審理時
    雖拒絕作證，但仍強調其於偵查中所述都是事實等語（見本
    院96年8 月28日審判筆錄第5 頁）；再者警方係於查獲甲○○後，經甲○○帶同前往臺北縣板橋市○○○街102 巷7 弄
    7 號4 樓查獲戊○○時，又一併扣得渠等所有而供竊盜所用
    之鐵鉗、鐵撬、扳手各1 支及螺絲起子2 支為證。衡諸被告
    戊○○與甲○○本有同鄉之誼，交情既久而可同住，又無任
    何怨隙糾葛，甲○○自無故為構陷情詞之理，況且按之常理
    ，渠等二人非僅交好同住，更邀同一起前往被害人住處附近
    ，且每於事後，即見有原非渠等所攜帶之袋具放置財物，由
    被告甲○○或戊○○提拿手中，此有監視器翻拍照片21幀在
    卷可參，被告戊○○為明眼之人，又非愚鈍，焉能諉為不知
    ，此有犯意之共同與行為之分擔既明，顯已難辭共同竊盜罪
    責。
  (四)綜上，足認被告戊○○上開所辯，顯係圖卸飾詞，殊無可採
    ，罪證明確，犯行均堪認定。
三、查鐵鉗、鐵撬、扳手、螺絲起子等物均係金屬製成，或長尖
    鋒利、或堅硬鈍重，客觀上均足以用為實施強暴、脅迫或抵
    抗行為，而於人之生命、身體之安全，易生危險之器械，均
    為兇器。被告甲○○、戊○○於上揭時、地行竊時，攜帶該
    等具有危險性之兇器為之，核其等所為，均係犯刑法第321
    條第1 項第2 款、第3 款之攜帶兇器毀壞門扇加重竊盜罪。
    被告二人就前開三次竊盜犯行，均有犯意聯絡及行為分擔，
    為共同正犯。被告等所犯上開三次竊盜犯行，犯意各別，行
    為互殊，時地亦異，各具獨立性，應予分論併罰。爰審酌被
    告年值青壯，不思正道取財，貪慾圖便，苟且偷盜，犯罪所
    生危害非微，兼衡被告甲○○於犯罪後尚能坦承犯行，另被
    告戊○○則仍空言置否難見悔悟之態度等一切情狀，分別量
    處如主文所示之刑。又本件被告二人所犯前揭三罪之犯罪時
    間均在96年4 月24日以前，合於中華民國96年罪犯減刑條例
    所定得予減刑之規定，應依同條例第2 條第1 項第3 款之規
    定分別減刑如主文所示，並定其減刑後之應執行之刑。
四、扣案之鐵鉗、鐵撬、扳手各1 支及螺絲起子2 支，均係被告
    等所有且供共同犯罪所用之物，爰依刑法第38條第1 項第2
    款規定，均併予宣告沒收。
據上論斷，應依刑事訴訟法第299 條第1 項前段，刑法第28條、
第321 條第1 項第2 款、第3 款、第51條第5 款、第38條第1項
第2 款，中華民國96年罪犯減刑條例第2 條第1 項第3 款、第7
條、第10條第1 項，判決如主文。
本案經檢察官蔡元仕到庭執行職務
中　　華　　民　　國　　96　　年　　9 　　月　　19　　日
                  刑事第一庭    法　官  張江澤
以上正本證明與原本無異。
如不服本判決，應於送達後10日內，向本院提出上訴狀。
                                書記官　林怡秀
中　　華　　民　　國　　96　　年　　9 　　月　　19　　日
附錄本案論罪科刑法條全文：
刑法第321條
犯竊盜罪而有左列情形之一者，處六月以上、五年以下有期徒刑：
一  於夜間侵入住宅或有人居住之建築物、船艦或隱匿其內而犯之者。
二  毀越門扇、牆垣或其他安全設備而犯之者。
三  攜帶兇器而犯之者。
四  結夥三人以上而犯之者。
五  乘火災、水災或其他災害之際而犯之者。
六  在車站或埠頭而犯之者。
前項之未遂犯罰之。
